
   ::: {.rmdimportant latex=1}
   
   Como o intervalo de confiança para a média das diferenças, calculado no item anterior, inclui o zero, já sabemos, antes de qualquer cálculo, que [a hipótese de nulidade não vai ser rejeitada]{.hl}; isto é, [a amostra não é evidência de que as mulheres falam mais]{.hl}. 
   
   :::

   ::: {.rmdbox latex=1}

   ### Condições {-}

   Já foram verificadas no item anterior.

   :::

   ::: {.rmdbox latex=1}
   
   ### Hipóteses {-}
   
   Chamando de $\mu_d$ a média das diferenças $$\text{palavras}_\text{marido} - \text{palavras}_\text{mulher}$$ temos
   
   $$
   H_0 : \mu_d \geq 0
   $$
   
   $$
   H_A : \mu_d < 0
   $$
   
   :::

   ::: {.rmdbox latex=1}
   
   ### Passo a passo {-}

    ```{r}
    n = nrow(df)
    cat('\nn =', n)
    
    dbarra <- mean(df$marido - df$mulher)
    cat('\nMédia amostral das diferenças =', dbarra)
    
    s <- sd(df$marido - df$mulher)
    cat('\nDesvio padrão amostral das diferenças =', s)
    
    erro_padrao <- s / sqrt(n)
    cat('\nEP =', erro_padrao)
    
    gl <- n - 1
    cat('\nGraus de liberdade = ', gl)
    
    # Vamos padronizar esta diferença
    tx <- (dbarra - 0) / erro_padrao
    cat('\nDiferença padronizada =', tx)
    
    valor_p <- pt(
      tx, 
      df = gl
    )
    cat('\nValor p =', valor_p)      
    
    ```

   Como o valor $p$ $(\approx `r valor_p`)$ é maior do que $\alpha$ ($0{,}05$), [não temos evidência para rejeitar $H_0$]{.hl}.
   
   Graficamente, o valor $p$ corresponde à área em vermelho abaixo da seguinte distribuição $t$, com $`r gl`$ graus de liberdade, que corresponde à variável padronizada
   
   $$
   \frac{x - \overline{(x_1 - x_2)}}{s / \sqrt{n}}
   $$

    ```{r echo=FALSE}
    plot_shaded(
      minimo = -5,
      maximo = 5,
      distr = dt,
      args = c(df = gl),
      extremos = c(tx),
      tipo = 'esq',
      digitos = 4
    )
    ```
   
   Como a hipótese alternativa é $H_A : \mu_d < 0$, o teste é unilateral à esquerda.
   
   :::

   ::: {.rmdbox latex=1}
   
   ### Usando a função `t.test()` {-}

    ```{r}
    t.test(
      x = df$marido,
      y = df$mulher,
      alternative = 'less',
      paired = TRUE
    )    
    ```

   :::

