
   ::: {.rmdbox latex=1}
   
   ### Condições {-}
   
   * As amostras são aleatórias, representativas da população?
   
     Supomos que sim.
     
   * Os pares são independentes entre si?
   
     Supomos que sim. O comportamento de um casal não afeta o comportamento dos outros.
     
   * As amostras são menos do que $10\%$ da população?
   
     Sim.
     
   * A amostra vem de uma população aproximadamente normal?
   
     Podemos fazer um teste de normalidade [sobre as diferenças]{.hl}:
   
      ```{r}
      (df$marido - df$mulher) %>% shapiro.test()
      ```
      
     O valor $p$ acima de $0{,}05$ é evidência de que os dados seguem uma distribuição normal.
     
   :::
 
   ::: {.rmdbox latex=1}
 
   ### Passo a passo {-}
   
    ```{r}
    n = nrow(df)
    cat('\nn =', n)
    
    dbarra <- mean(df$marido - df$mulher)
    cat('\nMédia amostral das diferenças =', dbarra)
    
    s <- sd(df$marido - df$mulher)
    cat('\nDesvio padrão amostral das diferenças =', s)
    
    erro_padrao <- s / sqrt(n)
    cat('\nEP =', erro_padrao)
    
    gl <- n - 1
    cat('\nGraus de liberdade = ', gl)
    
    nivel_confianca <- .95
    valor_critico <- -qt((1 - nivel_confianca)/2, df = gl)
    cat('\nValor crítico =', valor_critico)
    
    margem_erro <- erro_padrao * valor_critico
    cat('\nME =', margem_erro)
    
    intervalo <- dbarra + c(-1, 1) * margem_erro
    cat('\nIC = [', intervalo[1], ';', intervalo[2], ']')
    ```
   
   Graficamente, o intervalo de confiança corresponde à área em vermelho abaixo da seguinte distribuição $t$, com $`r gl`$ graus de liberdade:
   
    ```{r echo=FALSE}
    plot_shaded(
      minimo = -5,
      maximo = 5,
      distr = dt,
      args = c(df = gl),
      extremos = c(valor_critico, -valor_critico) %>% sort(),
      tipo = 'ic'
    )
    ```
   
   Observe que esta distribuição $t$ corresponde à variável padronizada
   
   $$
   \frac{x - \overline{(x_1 - x_2)}}{s / \sqrt{n}}
   $$
   
   Trabalhamos com esta variável padronizada porque [a distribuição $t$ sempre tem média zero.]{.hl}
   
   Aqui, cada valor no eixo $x$ corresponde ao número de desvios padrão acima ou abaixo da média. 
   
   De fato, o limite inferior da área preenchida corresponde a 
   
    ```{r}
    (intervalo[1] - dbarra) / erro_padrao
    ```

   e o limite superior da área preenchida corresponde a 
   
    ```{r}
    (intervalo[2] - dbarra) / erro_padrao
    ```
   
   :::
   
   ::: {.rmdbox latex=1}
   
   ### Usando a função `t.test()` {-}
   
    ```{r}
    t.test(
      x = df$marido,
      y = df$mulher,
      paired = TRUE
    )
    ```
   
   :::
 
    
