      ::: {.rmdbox latex=1}
      
      ### Condições {-}
      
      Já foram verificadas no item anterior.
      
      :::

      ::: {.rmdbox latex=1}
      
      ### Hipóteses {-}
      
      $$
      H_0 : p = 0{,}5
      $$
      
      $$
      H_A : p \neq 0{,}5
      $$
      
      :::

      ::: {.rmdbox latex=1}
   
      ### Passo a passo {-}
      
      ```{r}
      n <- 86
      sucessos <- 41

      # Valor de p na hipótese nula
      pzero <- .5
      
      # Supondo a hipótese nula
      erro_padrao <- sqrt(pzero * (1 - pzero) / n)
      cat('\nEP =', erro_padrao)
      
      pchapeu <- sucessos / n
      cat('pchapeu =', pchapeu)
      
      # Valor p
      valor_p <- 2 * pnorm(
        pchapeu, 
        mean = pzero, 
        sd = erro_padrao
      )
      cat('Valor p =', valor_p)
      ```
      
      Graficamente, o valor $p$ corresponde à área em vermelho abaixo da seguinte distribuição normal, com média $`r pzero`$ e desvio padrão $\approx `r erro_padrao`$:
      
      ```{r echo=FALSE}
      plot_shaded(
        args = c(mean = .5, sd = erro_padrao),
        cauda = pchapeu,
        tipo = 'bi'
      )      
      ```
      
      Note que esta é a distribuição amostral de $\hat p$ [supondo que $H_0$ é verdadeira]{.hl}; sua média é $0{,}5$, diferente da distribuição amostral de $\hat p$ [baseada na amostra que temos]{.hl}, [desenhada acima](#distr-amostral), cuja média era $`r pchapeu`$.
      
      Como o valor $p$ $(\approx `r valor_p`)$ é muito maior do que $\alpha$ ($0{,}05$), [não temos evidência para rejeitar $H_0$]{.hl}.
      :::
      
      ::: {.rmdbox latex=1}
      
      ### Usando a função `prop.test()` {-}
      
      ```{r}
      n <- 86
      sucessos <- 41
      
      prop.test(sucessos, n, p = .5, correct = FALSE)
      ```
      
      :::
   
