      ::: {.rmdbox latex=1}
      
      ### Condições {-}
      
      * A distribuição da população é normal e $n \geq 10$?
      
        Não sabemos se a distribuição da população é normal.
        
      * Caso a distribuição da população não seja conhecida, $n \geq 30$?
      
        Sim.
        
      * A amostra é aleatória, representativa da população?
      
        Supomos que sim.
        
      * Os valores da amostra são independentes entre si?
      
        Supomos que sim.
        
      * O tamanho da amostra é menos do que $10\%$ da população?
      
        Sim.
        
      * Há pelo menos 10 fracassos e pelo menos 10 sucessos na amostra?

        Sim.
        
      :::

      ::: {.rmdbox latex=1}
   
      ### Passo a passo {-}
      
      ```{r}
      n <- 86
      sucessos <- 41
      nivel_confianca <- .95
      
      pchapeu <- sucessos / n
      cat('pchapeu =', pchapeu)
      
      erro_padrao <- sqrt(pchapeu * (1 - pchapeu) / n)
      cat('\nEP =', erro_padrao)
      
      valor_critico <- -qnorm((1 - nivel_confianca)/2)
      cat('\nValor crítico =', valor_critico)
      
      margem_erro <- erro_padrao * valor_critico
      cat('\nME =', margem_erro)
      
      intervalo <- pchapeu + c(-1, 1) * margem_erro
      cat('\nIC = [', intervalo[1], ';', intervalo[2], ']')
      ```
      
      Graficamente, segundo esta amostra, a distribuição amostral de $\hat p$ é a normal abaixo, com média $`r pchapeu`$ e desvio padrão $`r erro_padrao`$. A área preenchida corresponde a $95\%$ de probabilidade:
      
      ```{r echo=FALSE, out.extra='id=distr-amostral'}
      plot_shaded(
        args = c(mean = pchapeu, sd = erro_padrao),
        cauda = (pchapeu + margem_erro)
      )
      ```
      
      :::
      
      ::: {.rmdbox latex=1}
      
      ### Usando a função `binom.confint()` {-}
      
       ```{r}
       library(binom)
       n <- 86
       sucessos <- 41
       binom.confint(
         sucessos,
         n,
         method = 'asymptotic'
       )
       ```
      
      :::
   
