
   ::: {.rmdbox latex=1}
   
   ### Condições {-}
   
   * A distribuição da população é normal e $n \geq 10$?
   
     Não sabemos se a distribuição da população é normal.
     
   * Caso a distribuição da população não seja conhecida, $n \geq 30$?
   
     Sim.
     
   * A amostra é aleatória, representativa da população?
   
     Supomos que sim.
     
   * Os valores da amostra são independentes entre si?
   
     Supomos que sim.
     
   * O tamanho da amostra é menos do que $10\%$ da população?
   
     Sim.
     
   * Há pelo menos 10 fracassos e pelo menos 10 sucessos na amostra?
   
     Sim.
     
   :::

   ::: {.rmdbox latex=1}
   
   ### Hipóteses {-}
   
   $$
   H_0 : p \geq 0{,}4
   $$
   
   $$
   H_A : p < 0{,}4
   $$
   
   :::
   
   ::: {.rmdbox latex=1}
   
   ### Passo a passo {-}
   
   ```{r}
   n <- 400
   sucessos <- 150
   
   # Valor de p na hipótese nula
   pzero <- .4
   
   # Supondo a hipótese nula
   erro_padrao <- sqrt(pzero * (1 - pzero) / n)
   cat('\nEP =', erro_padrao)
   
   pchapeu <- sucessos / n
   cat('pchapeu =', pchapeu)
   
   # Valor p
   valor_p <- pnorm(
     pchapeu, 
     mean = pzero, 
     sd = erro_padrao
   )
   cat('Valor p =', valor_p)
   ```
   
   Graficamente, o valor $p$ corresponde à área em vermelho abaixo da seguinte distribuição normal, com média $`r pzero`$ e desvio padrão $\approx `r erro_padrao`$:
   
   ```{r echo=FALSE}
   plot_th(
     media = pzero,
     cauda = pchapeu %>% round(3),
     erro = erro_padrao,
     tipo = 'esq'
   )      
   ```
   
   Como o valor $p$ $(\approx `r valor_p`)$ é maior do que $\alpha$    ($0{,}05$), [não temos evidência para rejeitar $H_0$]{.hl}.
   :::
   
   ::: {.rmdbox latex=1}
   
   ### Usando a função `prop.test()` {-}
   
   ```{r}
   n <- 400
   sucessos <- 150
   
   prop.test(sucessos, n, p = .4, alternative = 'less', correct = FALSE)
   ```
   
   :::
   
   
