
   ::: {.rmdbox latex=1}
   
   ### Condições {-}
   
   Já foram verificadas em um item anterior.
   
   :::
   
   ::: {.rmdbox latex=1}
   
   ### Hipóteses {-}
   
   A multidão inteira ter $35$ mil pessoas equivale a
   
   $$
   \mu = \frac{35.000}{50} = `r 35000 / 50`
   $$
   
   onde $\mu$ é a média de pessoas por setor.
   
   As hipóteses vão ser:
   
   $$
   H_0 : \mu \leq 700
   $$
   
   $$
   H_A : \mu > 700
   $$
   
   Antes de fazer qualquer cálculo, percebemos que o valor $700$ está dentro do intervalo de confiança de $95\%$ para a média de pessoas por setor.
   
   Isto significa que a hipótese de nulidade [não vai ser rejeitada]{.hl}.
   
   :::

   ::: {.rmdbox latex=1}

   ### Passo a passo {-}
   
   ```{r}
   n <- length(setores)
   xbarra <- mean(setores)
   s <- sd(setores)

   # Valor de μ na hipótese nula
   mizero <- 700
   
   # Supondo a hipótese nula 
   erro_padrao <- s / sqrt(n)
   cat('\nEP =', erro_padrao)
   
   # Média amostral padronizada
   tzero <- (xbarra - mizero) / erro_padrao

   # Graus de liberdade
   gl <- n - 1
   
   # Valor p
   valor_p <- pt(
     tzero, 
     df = gl,
     lower.tail = FALSE
   )
   cat('Valor p =', valor_p)
   ```
   
   Como o valor $p$ $(\approx `r valor_p`)$ é muito maior do que $\alpha$ ($0{,}05$), [não temos evidência para rejeitar $H_0$]{.hl}.
   
   :::
   
   ::: {.rmdbox latex=1}
   
   ### Usando a função `t.test()` {-}
   
    ```{r}
    t.test(x = setores, alternative = 'greater', mu = mizero)
    ```
   
   :::
 
    
