
   ::: {.rmdbox latex=1}
   
   A população consiste de todas as quantidades de pessoas por setor na multidão inteira.
   
   O vetor `setores` é uma amostra.
   
   Como não sabemos o desvio padrão da população, vamos usar o [teste $t$]{.hl} para estimar a média de pessoas por setor.
   
   :::
   
   ::: {.rmdbox latex=1}
   
   ### Condições {-}
   
   * A amostra é aleatória, representativa da população?
   
     Supomos que sim.
     
   * Os valores da amostra são independentes entre si?
   
     Supomos que sim.
     
   * A amostra vem de uma população aproximadamente normal?
   
     Podemos fazer um teste de normalidade:
   
      ```{r}
      setores %>% shapiro.test()
      ```
      
     O valor $p$ acima de $0{,}05$ é evidência de que os dados seguem uma distribuição normal.
     
     Podemos fazer um histograma:
     
      ```{r}
      tibble(n = setores) %>% 
        ggplot(aes(n)) +
          geom_histogram(bins = 5) +
          labs(y = NULL)
      ```
      
     A forma do histograma é aproximadamente normal.
     
   :::
 
   ::: {.rmdbox latex=1}
 
   ### Passo a passo {-}
   
    ```{r}
    n = length(setores)
    cat('n =', n)
    
    xbarra <- mean(setores)
    cat('\nMédia amostral =', xbarra)
    
    s <- sd(setores)
    cat('\nDesvio padrão amostral =', s)
    
    erro_padrao <- s / sqrt(n)
    cat('\nEP =', erro_padrao)
    
    gl <- n - 1
    cat('\nGraus de liberdade = ', gl)
    
    nivel_confianca <- .95
    valor_critico <- -qt((1 - nivel_confianca)/2, df = gl)
    cat('\nValor crítico =', valor_critico)
    
    margem_erro <- erro_padrao * valor_critico
    cat('\nME =', margem_erro)
    
    intervalo <- xbarra + c(-1, 1) * margem_erro
    cat('\nIC = [', intervalo[1], ';', intervalo[2], ']')
    ```
   
   Graficamente, o intervalo de confiança corresponde à área em vermelho abaixo da seguinte distribuição $t$, com $`r gl`$ graus de liberdade:
   
    ```{r echo=FALSE}
    plot_shaded(
      minimo = -5,
      maximo = 5,
      distr = dt,
      args = c(df = gl),
      extremos = c(valor_critico, -valor_critico) %>% sort(),
      tipo = 'ic'
    )
    ```
   
   Observe que esta distribuição $t$ corresponde à variável padronizada
   
   $$
   \frac{x - \bar x}{s/\sqrt{n}}
   $$
   
   Trabalhamos com esta variável padronizada porque [a distribuição $t$ sempre tem média zero.]{.hl}
   
   Aqui, cada valor no eixo $x$ corresponde ao número de desvios padrão acima ou abaixo da média. 
   
   De fato, o limite inferior da área preenchida corresponde a 
   
    ```{r}
    (intervalo[1] - xbarra) / erro_padrao
    ```

   e o limite superior da área preenchida corresponde a 
   
    ```{r}
    (intervalo[2] - xbarra) / erro_padrao
    ```
   
   :::
   
   ::: {.rmdbox latex=1}
   
   ### Usando a função `t.test()` {-}
   
    ```{r}
    t.test(x = setores)
    ```
   
   :::
 
    
