
   ::: {.rmdimportant latex=1}
   
   A multidão inteira ter $35$ mil pessoas equivale a
   
   $$
   \mu = \frac{35.000}{50} = `r 35000 / 50`
   $$
   
   onde $\mu$ é a média de pessoas por setor.
   
   Antes de fazer qualquer cálculo, percebemos que o valor $700$ está dentro do [intervalo de confiança](#usando-a-função-t.test) de $95\%$ para a média de pessoas por setor.
   
   Isto significa que a hipótese de nulidade [não vai ser rejeitada]{.hl}.

   :::

   ::: {.rmdbox latex=1}
   
   ### Condições {-}
   
   Já foram verificadas em um item anterior.
   
   :::
   
   ::: {.rmdbox latex=1}
   
   ### Hipóteses {-}
   
   $$
   H_0 : \mu \leq 700
   $$
   
   $$
   H_A : \mu > 700
   $$
   
   :::

   ::: {.rmdbox latex=1}

   ### Passo a passo {-}
   
   ```{r}
   n <- length(setores)
   cat('n =', n)
   
   s <- sd(setores)
   cat('\nDesvio padrão amostral =', s)

   xbarra <- mean(setores)
   cat('\nMédia amostral =', xbarra)

   # Valor de μ na hipótese nula
   mizero <- 700
   
   # Supondo a hipótese nula 
   erro_padrao <- s / sqrt(n)
   cat('\nEP =', erro_padrao)
   
   # Média amostral padronizada (supondo a hipótese nula)
   tzero <- (xbarra - mizero) / erro_padrao
   cat('\ntzero =', tzero)

   # Graus de liberdade
   gl <- n - 1
   
   # Valor p
   valor_p <- pt(
     tzero, 
     df = gl,
     lower.tail = FALSE
   )
   cat('\nValor p =', valor_p)
   ```
   
   Como o valor $p$ $(\approx `r valor_p`)$ é muito maior do que $\alpha$ ($0{,}05$), [não temos evidência para rejeitar $H_0$]{.hl}.
   
   Graficamente, o valor $p$ corresponde à área em vermelho abaixo da seguinte distribuição $t$, com $`r gl`$ graus de liberdade, que corresponde à variável padronizada
   
   $$
   \frac{x - \bar x}{s/\sqrt{n}}
   $$
   
    ```{r echo=FALSE}
    plot_shaded(
      minimo = -5,
      maximo = 5,
      distr = dt,
      args = c(df = gl),
      extremos = tzero,
      tipo = 'dir'
    )
    ```
   
   Como a hipótese alternativa é $H_A : \mu > 700$, o teste é unilateral.
   
   :::
   
   ::: {.rmdbox latex=1}
   
   ### Usando a função `t.test()` {-}
   
    ```{r}
    t.test(x = setores, alternative = 'greater', mu = mizero)
    ```
   
   :::
 
    
