
   ::: {.rmdbox latex=1}
   
   A população consiste de todas as quantidades de pessoas por setor na multidão inteira.
   
   O vetor `setores` é uma amostra.
   
   Como não sabemos o desvio padrão da população, vamos usar o *teste t* para estimar a média de pessoas por setor.
   
   :::
   
   ::: {.rmdbox latex=1}
   
   ### Condições {-}
   
   * A amostra é aleatória, representativa da população?
   
     Supomos que sim.
     
   * Os valores da amostra são independentes entre si?
   
     Supomos que sim.
     
   * A amostra vem de uma população aproximadamente normal?
   
     Podemos fazer um teste de normalidade:
   
      ```{r}
      setores %>% shapiro.test()
      ```
      
     O valor $p$ acima de $0{,}05$ é evidência de que os dados seguem uma distribuição normal.
     
     Podemos fazer um histograma:
     
      ```{r}
      tibble(n = setores) %>% 
        ggplot(aes(n)) +
          geom_histogram(bins = 5) +
          labs(y = NULL)
      ```
      
     A forma do histograma é aproximadamente normal.
     
   :::
 
   ::: {.rmdbox latex=1}
 
   ### Passo a passo {-}
   
   ```{r}
   n = length(setores)
   cat('n =', n)
   
   xbarra <- mean(setores)
   cat('Média amostral =', xbarra)
   
   s <- sd(setores)
   cat('\nDesvio padrão amostral =', s)
   
   erro_padrao <- s / sqrt(n)
   cat('\nEP =', erro_padrao)
   
   gl <- n - 1
   cat('\nGraus de liberdade = ', gl)
   
   nivel_confianca <- .95
   valor_critico <- -qt((1 - nivel_confianca)/2, df = gl)
   cat('\nValor crítico =', valor_critico)
   
   margem_erro <- erro_padrao * valor_critico
   cat('\nME =', margem_erro)
   
   intervalo <- xbarra + c(-1, 1) * margem_erro
   cat('\nIC = [', intervalo[1], ';', intervalo[2], ']')
   ```
   
   :::
   
   ::: {.rmdbox latex=1}
   
   ### Usando a função `t.test()` {-}
   
    ```{r}
    t.test(x = setores)
    ```
   
   :::
 
    
