
   ::: {.rmdbox latex=1}
   
   ### Condições {-}
   
   * As amostras são aleatórias, representativas da população?
   
     Supomos que sim.
     
   * Os valores das amostras são independentes entre si?
   
     Supomos que sim.
     
   * As amostras são menos do que $10\%$ da população?
   
     Sim.
     
   * As amostras vêm de populações aproximadamente normais?
   
     Podemos fazer testes de normalidade:
   
      ```{r}
      mulheres %>% shapiro.test()
      ```

      ```{r}
      homens %>% shapiro.test()
      ```
      
     Os valores $p$ acima de $0{,}05$ são evidência de que os dados seguem uma distribuição normal.
     
   :::
 
   ::: {.rmdbox latex=1}
 
   ### Passo a passo {-}
   
    ```{r}
    n_1 = length(mulheres)
    cat('n_1 =', n_1)
    
    xbarra_1 <- mean(mulheres)
    cat('\nMédia amostral 1 =', xbarra_1)
    
    s_1 <- sd(mulheres)
    cat('\nDesvio padrão amostral 1 =', s_1)
    
    n_2 = length(homens)
    cat('\nn_2 =', n_2)

    xbarra_2 <- mean(homens)
    cat('\nMédia amostral 2 =', xbarra_2)
    
    s_2 <- sd(homens)
    cat('\nDesvio padrão amostral 2 =', s_1)
    
    d <- xbarra_1 - xbarra_2
    cat('\nDiferença =', d)
    
    erro_padrao <- sqrt(s_1^2 / n_1 + s_2^2 / n_2)
    cat('\nEP =', erro_padrao)
    
    gl <- (s_1^2 / n_1 + s_2^2 / n_2)^2 / (
      (s_1^2 / n_1)^2 / (n_1 - 1) +
      (s_2^2 / n_2)^2 / (n_2 - 1)
    )
    cat('\nGraus de liberdade = ', gl)
    
    nivel_confianca <- .95
    valor_critico <- -qt((1 - nivel_confianca)/2, df = gl)
    cat('\nValor crítico =', valor_critico)
    
    margem_erro <- erro_padrao * valor_critico
    cat('\nME =', margem_erro)
    
    intervalo <- d + c(-1, 1) * margem_erro
    cat('\nIC = [', intervalo[1], ';', intervalo[2], ']')
    ```
   
   Graficamente, o intervalo de confiança corresponde à área em vermelho abaixo da seguinte distribuição $t$, com $`r gl`$ graus de liberdade:
   
    ```{r echo=FALSE}
    plot_shaded(
      minimo = -5,
      maximo = 5,
      distr = dt,
      args = c(df = gl),
      extremos = c(valor_critico, -valor_critico) %>% sort(),
      tipo = 'ic'
    )
    ```
   
   Observe que esta distribuição $t$ corresponde à variável padronizada
   
   $$
   \frac{x - (\bar x_1 - \bar x_2)}{\sqrt{s_1^2 / n_1 + s_2^2 / n_2}}
   $$
   
   Trabalhamos com esta variável padronizada porque [a distribuição $t$ sempre tem média zero.]{.hl}
   
   Aqui, cada valor no eixo $x$ corresponde ao número de desvios padrão acima ou abaixo da média. 
   
   De fato, o limite inferior da área preenchida corresponde a 
   
    ```{r}
    (intervalo[1] - (xbarra_1 - xbarra_2)) / erro_padrao
    ```

   e o limite superior da área preenchida corresponde a 
   
    ```{r}
    (intervalo[2] - (xbarra_1 - xbarra_2)) / erro_padrao
    ```
   
   :::
   
   ::: {.rmdbox latex=1}
   
   ### Usando a função `t.test()` {-}
   
    ```{r}
    t.test(
      x = mulheres,
      y = homens
    )
    ```
   
   :::
 
    
