
   ::: {.rmdimportant latex=1}
   
   Como o intervalo de confiança para a diferença entre as médias, calculado no item anterior, inclui o zero, já sabemos, antes de qualquer cálculo, que [a hipótese de nulidade não vai ser rejeitada]{.hl}; isto é, [as amostras são evidência de que as médias são iguais]{.hl}. 
   
   :::

   ::: {.rmdbox latex=1}

   ### Condições {-}

   Já foram verificadas no item anterior.

   :::

   ::: {.rmdbox latex=1}
   
   ### Hipóteses {-}
   
   $$
   H_0 : \mu_1 - \mu_2 = 0
   $$
   
   $$
   H_A : \mu_1 - \mu_2 \neq 0
   $$
   
   :::

   ::: {.rmdbox latex=1}
   
   ### Passo a passo {-}

    ```{r}
    n_1 = length(mulheres)
    cat('n_1 =', n_1)
    
    xbarra_1 <- mean(mulheres)
    cat('\nMédia amostral 1 =', xbarra_1)
    
    s_1 <- sd(mulheres)
    cat('\nDesvio padrão amostral 1 =', s_1)
    
    n_2 = length(homens)
    cat('\nn_2 =', n_2)

    xbarra_2 <- mean(homens)
    cat('\nMédia amostral 2 =', xbarra_2)
    
    s_2 <- sd(homens)
    cat('\nDesvio padrão amostral 2 =', s_1)
    
    erro_padrao <- sqrt(s_1^2 / n_1 + s_2^2 / n_2)
    cat('\nEP =', erro_padrao)
    
    d <- xbarra_1 - xbarra_2
    cat('\nDiferença =', d)
    
    # Vamos padronizar esta diferença
    tx <- (d - 0) / erro_padrao
    cat('\nDiferença padronizada =', tx)
    
    gl <- (s_1^2 / n_1 + s_2^2 / n_2)^2 / (
      (s_1^2 / n_1)^2 / (n_1 - 1) +
      (s_2^2 / n_2)^2 / (n_2 - 1)
    )
    cat('\nGraus de liberdade =', gl)
    
    valor_p <- 2 * pt(
      tx, 
      df = gl
    )
    cat('\nValor p =', valor_p)      
    
    ```

   Como o valor $p$ $(\approx `r valor_p`)$ é maior do que $\alpha$ ($0{,}05$), [não temos evidência para rejeitar $H_0$]{.hl}.
   
   Graficamente, o valor $p$ corresponde à área em vermelho abaixo da seguinte distribuição $t$, com $`r gl`$ graus de liberdade, que corresponde à variável padronizada
   
   $$
   \frac{x - (\bar x_1 - \bar x_2)}{\sqrt{s_1^2 / n_1 + s_2^2 / n_2}}
   $$

    ```{r echo=FALSE}
    plot_shaded(
      minimo = -5,
      maximo = 5,
      distr = dt,
      args = c(df = gl),
      extremos = c(tx, -tx),
      tipo = 'bi',
      digitos = 4
    )
    ```
   
   Como a hipótese alternativa é $H_A : \mu_1 - \mu_2 \neq 0$, o teste é bilateral.
   
   :::

   ::: {.rmdbox latex=1}
   
   ### Usando a função `t.test()` {-}

    ```{r}
    t.test(
      x = mulheres,
      y = homens
    )
    ```

   :::

