
   ::: {.rmdbox latex=1}
   
   Poderíamos criar um vetor com os $200$ elementos da amostra original para passar para a função `sample`:
   
    ```{r}
    amostra_original <- rep(c(TRUE, FALSE), c(124, 76))
    ```
   
   Mas podemos pensar de outro modo: ao escolhermos [um elemento]{.hl} da amostra original, a probabilidade de obtermos `TRUE` é igual a $124/200$.
   
   Ou seja, sortear $200$ pessoas desta amostra [com reposição]{.hl} equivale a sortear $200$ valores booleanos, com `TRUE` tendo probabilidade $124/200$ de ser sorteado a cada vez:
   
    ```{r}
    n_amostras <- 1e4
    n <- 200
    sucessos <- 124
    p <- sucessos / n
    
    sortear_amostra_bool <- function(n, p) {
      
      sample(c(TRUE, FALSE), n, replace = TRUE, prob = c(p, 1 - p))
      
    }
    ```
   
   Para construir a lista de $10$ mil amostras:
   
    ```{r}
    amostras <- replicate(
      n_amostras, 
      sortear_amostra_bool(n, p),
      simplify = FALSE
    )
    ```

   Vamos examinar a lista gerada:
   
    ```{r}
    str(amostras)
    ```

   
   :::
