
   ::: {.rmdbox latex=1}
   
   ### Condições {-}
   
   Como agora não temos o desvio padrão da população, precisamos fazer um teste $t$, cujas condições são:
   
   * A amostra é aleatória, representativa da população?
   
     Supomos que sim.
     
   * Os valores da amostra são independentes entre si?
   
     Supomos que sim.
     
   * A amostra vem de uma população aproximadamente normal?
   
     Podemos fazer um teste de normalidade:
   
      ```{r}
      pulsacao %>% shapiro.test()
      ```
      
     O valor $p$ acima de $0{,}05$ é evidência de que os dados seguem uma distribuição normal.
     
     Podemos fazer um histograma:
     
      ```{r}
      tibble(n = pulsacao) %>% 
        ggplot(aes(n)) +
          geom_histogram(bins = 9) +
          labs(y = NULL)
      ```
      
     A forma do histograma é aproximadamente normal.
     
   :::

   ::: {.rmdbox latex=1}
   
   ### Hipóteses {-}
   
   $$
   H_0 : \mu \geq 70
   $$
   
   $$
   H_A : \mu < 70
   $$
   
   :::

   ::: {.rmdbox latex=1}
 
   ### Passo a passo {-}
   
    ```{r}
    n <- length(pulsacao)
    cat('n =', n)
    
    s <- sd(pulsacao)
    cat('\nDesvio padrão amostral =', s)
    
    xbarra <- mean(pulsacao)
    cat('\nMédia amostral =', xbarra)
    
    # Valor de μ na hipótese nula
    mizero <- 70
    
    # Supondo a hipótese nula 
    erro_padrao <- s / sqrt(n)
    cat('\nEP =', erro_padrao)
    
    # Média amostral padronizada (supondo a hipótese nula)
    tzero <- (xbarra - mizero) / erro_padrao
    cat('\ntzero =', tzero)
    
    # Graus de liberdade
    gl <- n - 1
    cat('\ngl =', gl)
    
    # Valor p
    valor_p <- pt(
     tzero, 
     df = gl
    )
    cat('\nValor p =', valor_p)
    ```
   
   Como o valor $p$ $(\approx `r valor_p`)$ é muito maior do que $\alpha$ ($0{,}05$), [não temos evidência para rejeitar $H_0$]{.hl}.
   
   Graficamente, o valor $p$ corresponde à área em vermelho abaixo da seguinte distribuição $t$, com $`r gl`$ graus de liberdade, que corresponde à variável padronizada
   
   $$
   \frac{x - \bar x}{s/\sqrt{n}}
   $$
   
    ```{r echo=FALSE}
    plot_shaded(
      minimo = -5,
      maximo = 5,
      distr = dt,
      args = c(df = gl),
      extremos = tzero,
      tipo = 'esq'
    )
    ```
   
   Como a hipótese alternativa é $H_A : \mu < 70$, o teste é unilateral.
   
   :::
   
   ::: {.rmdbox latex=1}
   
   ### Usando a função `t.test()` {-}
   
    ```{r}
    t.test(x = pulsacao, alternative = 'less', mu = mizero)
    ```
   
   :::
 
