
   ::: {.rmdbox latex=1}
   
   ### Condições {-}
   
   Como [temos o valor do desvio padrão da população]{.hl}, podemos usar o teste $z$, cujas condições são:
   
   * A amostra é aleatória, representativa da população?
   
     Supomos que sim.
     
   * Os valores da amostra são independentes entre si?
   
     Supomos que sim.
     
   * O tamanho da amostra é menor do que $10\%$ da população?
     
     A população é o conjunto de todas as mulheres adultas (da cidade? do país?) 
     
     Nossa amostra tem $`r length(pulsacao)`$, que é menos do que $10\%$ da população.
     
   :::
   
   ::: {.rmdbox latex=1}
   
   ### Hipóteses {-}
   
   $$
   H_0 : \mu \geq 70
   $$
   
   $$
   H_A : \mu < 70
   $$
   
   :::

   ::: {.rmdbox latex=1}

   ### Passo a passo {-}
   
   ```{r}
   n <- length(pulsacao)
   cat('n =', n)
   
   xbarra <- mean(pulsacao)
   cat('\nMédia amostral =', xbarra)
   
   # Desvio padrão da população (dado)
   sigma <- 12.54

   # Valor de μ na hipótese nula
   mizero <- 70
   
   erro_padrao <- sigma / sqrt(n)
   cat('\nEP =', erro_padrao)
   
   # Valor p
   valor_p <- pnorm(
     xbarra, 
     mean = mizero,
     sd = erro_padrao
   )
   cat('\nValor p =', valor_p)
   ```
   
   Como o valor $p$ $(\approx `r valor_p`)$ é muito maior do que $\alpha$ ($0{,}05$), [não temos evidência para rejeitar $H_0$]{.hl}.
   
   Na verdade, como a média da amostra é [maior]{.hl} do que $70$bpm, esta amostra não ajuda a refutar a hipótese de nulidade, que diz que $\mu < 70$. 
   
   Além disso, o valor baixo do erro padrão diz que as amostras não variam muito em suas médias; ou seja, [esta é uma amostra típica.]{.hl}
   
   Por isso, [é praticamente impossível refutar a hipótese de nulidade]{.hl} com esta amostra.
   
   Graficamente, o valor $p$ corresponde à área em vermelho abaixo da normal na seguinte figura. Perceba como a área à esquerda do valor de $\bar x = `r xbarra`$ é praticamente $100\%$ da área inteira abaixo da curva:
   
    ```{r echo=FALSE}
    plot_shaded(
      minimo = 65,
      maximo = 75,
      args = c(mean = mizero, sd = erro_padrao),
      extremos = xbarra,
      tipo = 'esq'
    )
    ```
   
   
   Como a hipótese alternativa é $H_A : \mu < 70$, o teste é unilateral.
   
   :::
   
   ::: {.rmdbox latex=1}
   
   ### Usando a função `z.test()` {-}
   
    ```{r}
    library(BSDA)
    z.test(
      pulsacao,
      alternative = 'less',
      mu = 70,
      sigma.x = sigma
    )
    ```
   
   :::
 
    
