   ::: {.rmdbox latex=1}
   
   ### Condições {-}
   
   * A distribuição da população é normal e $n \geq 10$?
   
     Não sabemos se a distribuição da população é normal.
     
   * Caso a distribuição da população não seja conhecida, $n \geq 30$?
   
     Sim.
     
   * As amostras são aleatórias, representativas das populações?
   
     Supomos que sim.
     
   * Os valores da amostra são independentes entre si?
   
     Supomos que sim.
     
   * O tamanho da amostra é menos do que $10\%$ da população?
   
     Sim.
     
   * Há pelo menos 10 fracassos e pelo menos 10 sucessos em cada amostra?
   
     Sim.
     
   * Os grupos são independentes?
   
     Supomos que sim (não são parentes nem de outra forma relacionados).
     
   :::
  
   ::: {.rmdbox latex=1}
   
   ### Passo a passo {-}
  
    ```{r}
    n1 <- 306
    sucessos1 <- 68
    pchapeu1 <- sucessos1 / n1
    cat('\npchapeu1 =', pchapeu1)
    
    n2 <- 298
    sucessos2 <- 13
    pchapeu2 <- sucessos2 / n2
    cat('\npchapeu2 =', pchapeu2)
    
    dchapeu <- pchapeu1 - pchapeu2
    cat('\ndchapeu =', dchapeu)
    
    nivel_confianca <- .99
    
    erro_padrao <- sqrt(
      (pchapeu1 * (1 - pchapeu1) / n1) +
      (pchapeu2 * (1 - pchapeu2) / n2)
    )
    cat('\nEP =', erro_padrao)
    
    valor_critico <- -qnorm((1 - nivel_confianca)/2)
    cat('\nValor crítico =', valor_critico)
    
    margem_erro <- erro_padrao * valor_critico
    cat('\nME =', margem_erro)
    
    intervalo <- dchapeu + c(-1, 1) * margem_erro
    cat('\nIC = [', intervalo[1], ';', intervalo[2], ']')
    ```
  
   Graficamente, segundo esta amostra, a distribuição amostral de $\hat d$ (a diferença estimada entre as proporções) é a normal abaixo, com média $`r dchapeu`$ e desvio padrão $`r erro_padrao`$. A área preenchida corresponde a $99\%$ de probabilidade:
  
    ```{r echo=FALSE, out.extra='id=distr-amostral'}
    plot_shaded(
      args = c(mean = dchapeu, sd = erro_padrao),
      extremos = intervalo
    )
    ```
  
   :::
  
   ::: {.rmdbox latex=1}
   
   ### Usando a função `prop.test` {-}
   
    ```{r}
    prop.test(
      matrix(
        c(
          sucessos1, sucessos2,
          n1 - sucessos1, n2 - sucessos2
        ),
        ncol = 2
      ),
      conf.level = .99,
      correct = FALSE
    )
    ```
  
   :::
  
