
   ::: {.rmdimportant latex=1}
   
   Como o intervalo de confiança para a diferença entre as proporções, calculado no item anterior, não inclui o zero, e como $\hat p_1 > \hat p _2$, já sabemos, antes de qualquer cálculo, que [a hipótese de nulidade vai ser rejeitada]{.hl}. 
   
   Neste nível de confiança, a amostra é evidência de que a proporção de pessoas com mais de $55$ anos que sonham em preto e branco é [maior do que]{.hl} a proporção de pessoas com menos de $25$ anos que sonham em preto e branco.
   
   :::

   ::: {.rmdbox latex=1}

   ### Condições {-}

   Já foram verificadas no item anterior.

   :::

   ::: {.rmdbox latex=1}
   
   ### Hipóteses {-}
   
   $$
   H_0 : p_1 - p_2 \leq 0
   $$
   
   $$
   H_A : p_1 - p_2 > 0
   $$
   
   :::

   ::: {.rmdbox latex=1}
   
   ### Passo a passo {-}

    ```{r}
    n1 <- 306
    sucessos1 <- 68
    pchapeu1 <- sucessos1 / n1
    cat('\npchapeu1 =', pchapeu1)
    
    n2 <- 298
    sucessos2 <- 13
    pchapeu2 <- sucessos2 / n2
    cat('\npchapeu2 =', pchapeu2)
    
    dchapeu <- pchapeu1 - pchapeu2
    cat('\ndchapeu =', dchapeu)

    # Valor de d (diferença) na hipótese nula
    dzero <- 0
    
    # Supondo a hipótese nula
    pbarra <- (sucessos1 + sucessos2) / (n1 + n2)
    erro_padrao <- sqrt(
      (pbarra * (1 - pbarra) / n1) +
      (pbarra * (1 - pbarra) / n2)
    )
    cat('\nEP =', erro_padrao)
    
    # Valor p
    valor_p <- pnorm(
      dchapeu, 
      mean = dzero, 
      sd = erro_padrao,
      lower.tail = FALSE
    )
    cat('\nValor p =', valor_p)
    ```

   Graficamente, o valor $p$ corresponde à área em vermelho (praticamente invisível!) abaixo da seguinte distribuição normal, com média $`r dzero`$ e desvio padrão $\approx `r erro_padrao`$:

    ```{r echo=FALSE}
    plot_shaded(
      minimo = -.2,
      maximo = .2,
      args = c(mean = dzero, sd = erro_padrao),
      extremos = c(dchapeu),
      tipo = 'dir'
    )      
    ```

   Como o valor $p$ $(\approx `r valor_p %>% fm(digits = 14)`)$ é muito menor do que $\alpha$ ($0{,}01$), [temos evidência para rejeitar $H_0$]{.hl}.
   
   :::

   ::: {.rmdbox latex=1}
   
   ### Usando a função `prop.test()` {-}

    ```{r}
    prop.test(
      matrix(
        c(
          sucessos1, sucessos2,
          n1 - sucessos1, n2 - sucessos2
        ),
        ncol = 2
      ),
      alternative = 'greater',
      conf.level = .99,
      correct = FALSE
    )
    ```

   :::

